【裁判字號】    90,交聲,313
【裁判日期】    900820
【裁判案由】    違反道路交通管理處罰條例聲明異議
【裁判全文】
臺灣士林地方法院交通事件裁定                      九十年度交聲字第三一三號
    原處分機關  臺北巿交通事件裁決所
    異  議  人
    即受處分人  甲○○
右列異議人即受處分人因其違反道路交通管理處罰條例案件，對於台北市交通事件裁
決所九十年五月九日所為之處分（原處分：北市裁三字第駕裁二二─ＡＢＶ三九四二
五一號），聲明異議，本院裁定如左：
    主  文
異議駁回。
    理  由
一、按修正前道路交通管理處罰條例第五十三條規定：汽車駕駛人，行經有燈光號誌
    管制之交岔路口闖紅燈者，處銀元六百元以上一千二百元以下罰鍰；並依同條例
    第六十三條第一項第三款規定，記違規點數三點。
二、原處分意旨略以：受處分人即異議人甲○○於民國八十九年十月十六日上午十時
    五十八分許，駕駛車號ＤＳＤ─九三二號輕型機車，在台北市○○○路○段、三
    民路路口，紅燈左轉，經警舉發，依據修正前道路交通管理處罰條例第五十三條
    、第六十三條第一項第三款之規定，裁處罰鍰新台幣三千六百元並記違規點數三
    點。
三、聲明異議意旨略以：受處分人於八十九年十月十六日上午騎乘車號ＤＳＤ─九三
    二號輕型機車，行經台北市○○○路○段、三民路路口，因行駛於機車道，路口
    並無待轉區和禁止左轉之標示，其行駛至路口時是綠燈，但過路口時已經變黃燈
    ，所以才轉彎等語。
四、經查：證人即當場舉發之警員乙○○於本院調查時證稱：「當時是在民權東路及
    三民路的Ｔ型路口口，是在紅燈左轉，我當時有看到他是在民權東路的紅燈直接
    左轉的，我當時人站在離三民路及民權國小側門口的路口五、六十公尺將他攔下
    來的，當時我摩托車是在他後面，我看到他闖紅燈，所以才攔下來。（庭繪攔車
    之路線，及二人相關之位置圖）他過去時是紅燈，且只有他一輛車過去，所以我
    才出去將他攔下來。另當時三民路的車子也已經開動，只是三民路上的車子較少
    ，所以他可以過去。我不可能看錯人」等語。證人乙○○與受處分人並無仇怨，
    自無設詞誣陷，身觸偽證重罪之必要，其所為證詞應可採信。且其證稱擔任警察
    十一年左右，平常均有執行交通違規之舉發勤務，足認其對舉發交通違規有豐富
    的經驗，故應可排除誤判之可能性。是受處分人辯稱其未闖紅燈等語，並不可採
    。原處分機關據以援引上開規定，裁處罰鍰新台幣三千六百元，另計違規點數三
    點，並無不當，本件異議為無理由，應予駁回。
五、據上論斷，應依道路交通案件處理辦法第十九條，裁定如主文。
中      華      民      國      九十      年      八      月    二十    日
                                   臺灣士林地方法院交通法庭
                                       法  官  劉秉鑫
右正本證明與原本無異。
如不服本裁定，應於送達後五日內，向本院提出抗告狀。
                                       書記官  徐基典
中      華      民      國      九十      年      八      月   二十三   日


司法院資訊處製作；財團法人民間司法改革基金會備份。
